---
title: "Les données sur le COVID en Belgique"
author: "Guyliann Engels"
date: "24/09/2020"
output: html_document
---

```{r setup, include=FALSE}
knitr::opts_chunk$set(echo = TRUE)
```


Ce document a pour objectif de découvrir les données mises à disposition par Epistat. Un codebook est mis à disposition par Epistat afin de comprendre les variables <https://epistat.sciensano.be/COVID19BE_codebook.pdf> . 

**Note : Les données mise à disposition ont évoluée au cours du temps. Le codebook a également des modifications au cours du temps**

## Disponibilité des données

Les données sont disponible via la site <https://epistat.wiv-isp.be/covid/>. On retrouve plusieurs tableaux de données sous le format xlsx, csv ou json. Je décide d'utiliser le format csv. 

```{r}
datasets <- tibble::tibble(
  short_name = c("confirmed_cases", "cumul_cases", "muni_cases", 
                 "hospi_cases", "mortality", "nb_test"),
  name = c("Confirmed cases by date, age, sex and province", 
           "Cumulative number of confirmed cases by municipality",
           "Confirmed cases by date and municipality",
           "Hospitalisations by date and provinces",
           "Mortality by date, age, sex, and region",
           "Total number of tests by date"),
  url = c("https://epistat.sciensano.be/Data/COVID19BE_CASES_AGESEX.csv",
          "https://epistat.sciensano.be/Data/COVID19BE_CASES_MUNI_CUM.csv",
          "https://epistat.sciensano.be/Data/COVID19BE_CASES_MUNI.csv",
          "https://epistat.sciensano.be/Data/COVID19BE_HOSP.csv",
          "https://epistat.sciensano.be/Data/COVID19BE_MORT.csv",
          "https://epistat.sciensano.be/Data/COVID19BE_tests.csv")
)
```


## Apercu des données 

### `r datasets$name[1]`

```{r}
confirmed_cases <- read(datasets$url[1])
skimr::skim(confirmed_cases)
```
On retrouve un jeu de données qui comprend `r ncol(confirmed_cases)` colonnes et `r nrow(confirmed_cases)` lignes. Les noms des colonnes sont en majuscules. Par convention, j'utilise le snake_case.

> Avant d'aller plus loin, il est intéressant de convertir ces données afin de donner des noms cohérents, des labels aux variables, ....

Ca tableau va permettre de réaliser des analyses générales qui ne vont pas être plus précis que par province.


