---
title: "Nombre d'hospitalisation par date et par provinces"
author: "Guyliann Engels"
date: "25/09/2020"
output: html_document
---

```{r setup, include=FALSE}
knitr::opts_chunk$set(echo = TRUE)
SciViews::R()
url <- "https://epistat.sciensano.be/Data/COVID19BE_HOSP.csv"
hospi_cases <- read(url)
```

Par convention, j'utilise des données au format snake case.

```{r}
hospi_cases %>.%
  rename_all(., stringr::str_to_lower) -> hospi_cases
```


```{r}
hospi_cases %>.%
  select(., -province, -region) %>.%
  group_by(., date) %>.%
  summarise(., 
            total_in = sum(total_in, na.rm = TRUE),
            total_in_icu = sum(total_in_icu, na.rm = TRUE),
            total_in_resp = sum(total_in_resp, na.rm = TRUE),
            total_in_ecmo = sum(total_in_ecmo, na.rm = TRUE),
            new_in = sum(new_in, na.rm = TRUE),
            new_out = sum(new_out, na.rm = TRUE)) -> hospi

hospi <- labelise(
  hospi,
  label = list(
    date = "Date",
    total_in = "Nombre total de patients",
    total_in_icu = "Nombre total de patients en unité de soins intensifs",
    total_in_resp = "Nombre total de patients sous respirateur",
    total_in_ecmo = "Nombre total de patients sous ECMO",
    new_in = "Nombre de nouvelles personnes hospitalisées",
    new_out = "Nombre de personnes quittant l'hopital en vie"))
```


# Quelques graphiques

## Nombre total de patients

```{r}
chart(hospi, total_in ~ date) +
  geom_line() +
  geom_point()
```

Le nombre de patient est intéressant comme information. Cependant, il faut être prudent car tous les patients n'ont pas les mêmes besoins. 

## Nombre total de patients en unité de soins intensifs

```{r}
chart(hospi, total_in_icu ~ date) +
  geom_line() +
  geom_point()
```


## Nombre total de patients sous respirateur ou ECMO

```{r}
chart(hospi, total_in_resp ~ date) +
  geom_line() +
  geom_point()

chart(hospi, total_in_ecmo ~ date) +
  geom_line() +
  geom_point()

```

## Nombre de nouvelles personnes hospitalisées

```{r}
chart(hospi, new_in ~ date) +
  geom_line() +
  geom_point()
```
